1. DATOS PERSONALES

Apellidos y nombres BURGA BLAS, ALAN HERNAN

Fecha de Nacimiento 21/07/1980 Estado civil Soltero Sexo Masculino

Dirección Calle Los Mirlos 181. Urb. Santa Cecilia,

Bellavista - Callao. Perú.

Teléfonos +51 980784509

Correo <u>ahbb21@hotmail.com</u>

LinkedIn www.linkedin.com/in/alan-burga

2. PERFIL PROFESIONAL

Especializado en gestión, seguimiento, supervisión y control de proyectos, con Certificación PMP (Project Management Professional) emitida por PMI (Project Management Institute). Con estudios concluido y calificado favorablemente para la obtención del MBA en la Universidad de Suffolk (UK). Con amplia experiencia en el manejo de grupos de trabajo, como líder y coordinador de proyectos, gestionando y participando directamente en proyectos de mejora y automatización de macro procesos y procesos, con énfasis en la industria bancaria. Además, con calificaciones y conocimiento en lenguajes de programación VBA (Excel Macros), HTML, CSS, PHP, JavaScript y SQL, con amplia experiencia en labores de Analista Funcional o nexo entre el equipo de desarrollo de TI y los usuarios. Con sólidos conocimientos contables y financieros, experiencia en elaboración de presupuestos y proyecciones financieras. Con dominio hablado y escrito del idioma inglés. Mi perfil profesional se caracteriza por ser una persona con principios éticos e integral, analítica, cooperadora, con iniciativa y comprometida con obtener el mejor resultado liderando o formando parte de un equipo.

3. EXPERIENCIA LABORAL

Duración	Mayo 2021 hasta diciembre 2023		
Institución	ARCC		
Giro	Construcción		
Cargo	Especialista I en seguimiento y control de gestión de inversión pública.		
Área	OPP		
Principales funciones	Elaborar reportes de seguimiento de los proyectos en el marco de G2G. Realizar estimaciones del gasto en base a los importes devengados y al avance físico estándar propuesto en la curva-S. Proponer y automatizar reportes en la unidad de planeamiento. Elaborar presentaciones sobre el estado, desarrollo y proyección esperada del gasto. Mantener reuniones y coordinar con los sectores sobre el avance de los proyectos y proyección del gasto. Analizar la programación de los sectores con proyectos en el marco de G2G.		

Duración	Enero 2013 a enero 2019
Institución	Agrobanco
Giro	Industria Bancaria
Cargo	Asistente OYMI (Analista funcional TI) - 2015 al 2019
Área	Proyectos TI

Principales funciones	Coordinar y dar soporte a las áreas usuarias en relación a sus solicitudes de proyectos. Participar como juicio experto en la evaluación de propuestas proyectos de las áreas usuarias; que comprende la evaluación de su impacto en otras áreas, su factibilidad técnica y la decisión de la aceptación del proyecto por parte del departamento de TI. Elaboración del plan de recursos a ser propuesto al equipo de TI y el área usuaria, como la definición de los recursos necesarios para el desarrollo del proyecto. Elaboración de reportes de seguimiento y control sobre los avances del proyecto, a ser comunicados a los interesados del proyecto con indicadores de costo y tiempo. Coordinar y liderar las reuniones de trabajo sobre los avances del proyecto con los usuarios. Sustentar ante el equipo gerencial (TI y área Usuaria) los alcances, avances y resultados alcanzados del proyecto asignado.
Cargo	Asistente de Administración de Créditos - 2014 al 2015
Área	Administración de Créditos
Principales funciones	Elaboración de reportes gerenciales de la cartera crediticia y de garantías para la Gerencia General, Generar y alimentar la información de la base de datos. Seguimiento y monitoreo de la cartera de crédito. Atención de los requerimientos de información de la cartera de crédito, tanto de la Gerencia General como de la SBS y AFP Elaboración de presentaciones de la evaluación y análisis de la cartera crediticia para la Gerencia General. Apoyo en actividades operativas del área.
Cargo	Asistente de Operaciones - 2013 al 2014
Área	Back Office
Principales funciones	Cuadres de cuentas en bancos. Transferencias y pagos a otras cuentas. Control de documental de expediente de créditos. Control de los Desembolso de créditos. Coordinación con la Gerencia de Créditos y de Riesgos sobre las operaciones de crédito.

Duración	Junio 2011 a enero 2013	
Institución	DM Contratistas	
Giro	Seguridad	
Cargo	Jefe de Proyectos	
Área	Operaciones	
Principales funciones	Implementación de proyectos bajo la guía PMBOK.	
	Elaborar el plan anual de proyectos.	
	Elaboración de flujos de caja y presupuesto anual.	
	Selección y contratación de técnicos.	
	Participar de reuniones de trabajo con clientes.	
	Coordinar con Proveedores.	

Duración	Noviembre 2009 a junio 2011	
Institución	Profinanzas SA	
Giro	Industria Bancaria	
Cargo	Responsable de Gestión Presupuestal	

Área	Planeamiento
Principales funciones	Elaboración y participación en la implementación del Plan
	Anual y Plan Estratégico Institucional.
	Elaborare implementación de Proyectos de Pre - factibilidad
	y factibilidad económico-ñ financiera de agencias bancarias.
	Elaborar, controlar y supervisar el Presupuesto y EEFF
	Proyectados.
	Elaboración del Informe y Reporte Mensual de la Ejecución
	Presupuestal.
	Evaluación y control de la razonabilidad de los gastos
	administrativos
	Elaborar herramientas de control del presupuestal.
	Elaborar el Reporte de Adeudos.
	Hacer seguimiento al pago de adeudos.
	Elaborar el Reporte de Rentabilidad por Agencia.
	Seguimiento del Plan Operativo.
	Evaluar y proponer nuevos productos bancarios

Duración	2007 a octubre 2009	
Institución	CRAC Prymera	
Giro	Industria Bancaria	
Cargo	Asistente de Ingeniería de procesos	
Área	Ingeniería de procesos	
Principales funciones	Verificar los procedimientos establecidos.	
	Entrevistar al personal con el fin de elaborar los flujogramas.	
	Implementación de los nuevos procedimientos, incluyendo	
	adecuaciones al sistema.	
	Definir controles para los procedimientos.	
	Proponer políticas definidas para cada procedimiento.	
	Realizar el seguimiento de la implementación.	
	Estudio de métodos a procesos críticos.	

Duración	2007 a octubre 2008		
Institución	Profinanzas		
Giro	Industria Bancaria		
Cargo	Responsable de Organización y Métodos		
Área	Ingeniería de procesos		
Principales funciones	Elaborar manuales de procedimientos de la empresa.		
	Coordinar con entidades supervisoras, como la SBS sobre		
	información de los procesos de la empresa.		
	Levantar los procedimientos de la empresa.		
	Verificar los procedimientos establecidos.		
	Definir controles para los procedimientos.		
	Liderar los proyectos de implementación de la empresa, de		
	acuerdo al resultado de análisis de procesos.		

4. EDUCACIÓN

Escolar

Nivel	De	Hasta	Institución
Secundaria	1992	1996	San Antonio Marianista
Primaria	1986	1991	San Antonio Marianista

Superior

Especialidad	Ingeniería Industrial

Institución	Tipo	Grado
Universidad de Lima	Pregrado	Bachiller

Especializaciones y Certificaciones

Institución	Tipo	Especialidad	Duración
London School of	Master ¹	MBA	2019 - 2020
Commerce			
University of Suffolk	Master ²	MBA	2019 – 2020
Project Management	Certificación	PMP - Project	2018 - 2024
Institute		Management	
		Professional	
Project Management	Certificación	CAPM – Certified	2018 - 2021
Institute		Associate in Project	
		Management	
PUCP	Diplomado	Gestión de	2011 - 2012
		Proyectos y Calidad	
ESAN	Diplomado	Alta Especialización	2014
		en Gerencia	
AR Consulting	Curso Taller	Gestión Pública	2023
AR Consulting	Curso Taller	Presupuesto Público	2023

5. CONOCIMIENTOS

Avanzado	Microsoft Excel, Word y Power Point. Microsoft Project. Microsoft Visio y Bizagi. PHP – Lenguaje de programación. Wordpress
Intermedio	Lenguaje de Programación Javascript y JQuery. Consulta de datos SQL. Lenguaje de etiquetas y estilos HTML y CSS.
Básico	Node.JS y NPM

6. IDIOMAS

Idioma	Lectura	Escrito	Hablado
Ingles	Avanzado	Avanzado	Avanzado
Frances	Intermedio	Intermedio	Básico

7. ÁREAS DE INTERÉS

- (1) Planeamiento y Gestión de Proyectos de Aplicativos
- (2) Administración de Riesgos
- (3) Gestión por Procesos

8. REFERENCIAS PERSONALES

Carlos Cordova

Ex - Gerente General de Agrobanco Correo <u>crodolfocordova@gmail.com</u>

Celular: +51 924900446

Jesus Alcala

Gerente General de Alcala Abogados & Consultores Correo <u>alcala.abogado@hotmail.com</u>

Celular +51 940169236

¹ En trámite de entrega de la Diploma del MBA

² En trámite de entrega de la Diploma del MBA

Rosario Arteaga

Actual Jefe de Operaciones de Agrobanco Correo rarteaga@agrobanco.com.pe

Celular: +51 999937115

Freddy Nima

Ex - Jefe de TI de Agrobanco Correo <u>fnima@agrobanco.com.pe</u> Celular +51 948663450

• Jaime Marquez Marez

Ex - Jefe de Administración de Créditos Correo <u>imarquezmt@hotmail.com</u> Celular +51 997353605

• Stephen Fenech

Profesor de MBA en LSC y University of Suffolk Correo stephenfenech71@gmail.com

Maria Alvarez

Ex - Gerente General Profinanzas Correo malvarezmayorca@gmail.com

Marcelo Peña

Ex - Coordinador de Planeamiento - ARCC Celular: +51 995737720

Laura Jara

Ex - Analista de Administración de Crédito - Agrobanco Celular: +51 989021033



UNIVERSIDAD DE LIMA

A nombre de la Nación El Rector de la Universidad de Lima.

Por cuanto:

El Consejo Universitario ha otorgado el

Grado Académico

Bachiller en Ingeniena Industrial

Alan Hernán Burga Blas

quien después de haber cumplido en la Facultad de Ingenieria Industrial

Octubre

con los requisitos exigidos por las disposiciones legales vigentes, optó dicho el dia 16 de

Por tanto:

Expide el presente Diploma, para que se le reconozca como tal.

Dado y firmado en Lima el 8 de Noviembre











Alan Hernan Burga Blas

HAS BEEN FORMALLY EVALUATED FOR DEMONSTRATED EXPERIENCE, KNOWLEDGE AND PERFORMANCE IN ACHIEVING AN ORGANIZATIONAL OBJECTIVE THROUGH DEFINING AND OVERSEEING PROJECTS AND RESOURCES AND IS HEREBY BESTOWED THE GLOBAL CREDENTIAL

Project Management Professional (PMP)®

IN TESTIMONY WHEREOF, WE HAVE SUBSCRIBED OUR SIGNATURES UNDER THE SEAL OF THE INSTITUTE



SEAL

Mark A. Langtey · President and Chief DecutwoOfficer

PMP® Number: 2272714 PMP® Original Grant Date: 09 November 2018

PMP® Expiration Date: 08 November 2021





Alan Hernan Burga Blas

HAS BEEN FORMALLY EVALUATED FOR DEMONSTRATED KNOWLEDGE, SKILL AND THE UNDERSTANDING OF THE PROCESSES AND TERMINOLOGY AS DEFINED IN THE PMBOK® GUIDE THAT ARE NEEDED FOR EFFECTIVE PROJECT MANAGEMENT AND IS HEREBY BESTOWED THE GLOBAL CREDENTIAL

Certified Associate in Project Management (CAPM)®

IN TESTIMONY WHEREOF, WE HAVE SUBSCRIBED OUR SIGNATURES UNDER THE SEAL OF THE INSTITUTE



Mark Q - Sungley - Mark A Langley - President and Chief Document Officer

CAPM® Number: 2148038 CAPM® Original Grant Date: 31 January 2018 CAPM® Expiration Date: 30 January 2023





PONTIFICIA UNIVERSIDAD CATÓLICA DEL PERÚ

El Director del Instituto para la Calidad confiere el

DIPLOMA DE ESPECIALIZACIÓN AVANZADA EN GERENCIA DE PROYECTOS Y CALIDAD

ALAN HERNAN BURGA BLAS

quien ha cumplido con todos los requisitos de aprobación, con 245 horas lectivas (180 PDU) correspondiente al periodo 2011-II.

Dado y firmado en Lima, 16 de julio de 2012





José Carlos Flores Molina





Se otorga el presente certificado a:

ALAN HERNAN BURGA BLAS

Por haber llevado el curso:

METODOLOGÍAS ÁGILES DE DIRECCIÓN DE PROYECTOS PMI-ACP®

Este curso tuvo una duración de 32 horas lectivas otorgando 32 pdus, y se llevó a cabo del 10.01.2019 al 29.01.2019

Lima, 29 de Enero de 2019

Código PMI REP : 2870 Código del curso: 2870ACP18

CAXELOS =XIN

Ing. Carlos Acuña Valencia MBA, PfMP, PgMP, PMP, PMI-SP, PMI-RMP, PMI-ACP, PMI-PBA, CBAP Director



UNIVERSIDAD ESAN

Confiere a

Álan Hernán Burga Blas

el

Diploma en Gerencia

por haber aprobado y concluido satisfactoriamente los estudios correspondientes al Programa de Alta Especialización en Gerencia - Sexta Promoción, contratado por AGROBANCO, desarrollado en 135 sesiones de clase, de una hora y treinta minutos cada una, en la ciudad de Lima, del 03 de abril al 18 de agosto de 2014.

MGETALANDERSO RECTOR TRAVERSO

5/3/2019 Certificates

Certificate of Graduation

THIS IS TO CERTIFY THAT

completed the required studies

General English

course

EF Level 10 - Upper Intermediate - CEFR Level B2

for level

May 03, 2019 awarded on

Christoph Ma Crunick, Tac

Head of Academic Development EF - Cambridge University Research Direct